【裁判字號】    92,訴,450
【裁判日期】    920311
【裁判案由】    毒品危害防制條例
【裁判全文】
臺灣臺中地方法院刑事判決                          九十二年度訴字第四五０號
    公  訴  人  臺灣臺中地方法院檢察署檢察官
    被      告  甲○○
右列被告因違反毒品危害防制條例案件，經檢察官提起公訴（九十一年度毒偵字第三
六０三、第三七七二號），本院判決如左：
    主  文
甲○○連續施用第一級毒品，處有期徒刑拾月。
第一級毒品海洛因壹包（淨重零點貳公克，包裝重零點貳捌公克），沒收銷燬之；
注射針筒壹支、裝海洛因用之塑膠筒套壹支，均沒收。
    事  實
一、甲○○曾於民國九十一年間因竊盜案件，經本院判處有期徒刑四月，緩刑二年，
    現仍在緩刑中。其於九十一年間因施用毒品案件，經本院裁定送觀察、勒戒後，
    臺灣臺中看守所附設勒戒所評定無繼續施用毒品之傾向，由臺灣臺中地方法院檢
    察署檢察官於九十一年九月十一日以九十一年度毒偵字第二五０七號為不起訴處
    分確定，仍不知戒惕。竟基於施用第一級毒品海洛因之概括犯意，自九十一年九
    月中旬日起至同年十月十五日中午某時許，在臺中市○○路與旱溪東路河堤旁及
    臺中縣太平市○○街四五七巷四八弄八號七樓之三住處附近之公園，以將第一級
    毒品海洛因羼入針筒注射之方式，施用第一級毒品海洛因，平均約一週注射一次
    。甲○○先於九十一年十月三日下午四時許，在臺中市○○○路○段三十六號前
    ，因行跡可疑經警方盤查時，發現其手背有施用毒品之針筒痕跡，經警方採尿後
    而發現上情。後於九十一年十一月十五日下午六時三十分許，在臺中市○○區○
    ○路與文昌東十一街口，向他人購買毒品時，為警察發現，經追捕至臺中市北屯
    區○○○路與北華街口而捕獲，並當場扣得其所有第一級毒品海洛因一包（淨重
    零點二三公克，包裝重零點二八公克），及其所有供施用毒品用之注射針筒一支
    、裝海洛因用塑膠筒套一支。後經本院以九十一年度毒聲字第三一七四號裁定送
    勒戒處所觀察、勒戒後，在臺灣臺中看守所附設勒戒處所觀察勒戒期間，經支援
    醫師評定結果為「有繼續施用毒品傾向」，再經本院以九十一年度毒聲字第三六
    ０七號裁定送強制戒治。
二、案經臺中市警察局及臺中市警察局第五分局報請臺灣臺中地方法院檢察署檢察官
    偵查起訴。
    理  由
一、訊據被告甲○○對其於右揭時地連續施用第一級毒品海洛因之事實，業據其於警
    詢、偵查及本院審理時坦承不諱，並有扣案之白色粉末一包及注射針筒一支、裝
    海洛因用之塑膠筒套一支扣案可資佐證。被告經警方二次查獲後，其尿液經送請
    臺中市衛生局檢驗之結果，驗有嗎啡陽性反應，有該衛生局煙毒尿液檢驗成績書
    二紙存卷可證，而海洛因施用入人體後水解還原成嗎啡，再循嗎啡之代謝方式排
    出體外，已據行政院衛生署藥物食品檢驗局（八一）藥檢壹字第００六四三一號
    函說明綦詳。又扣案之白色粉末經送請法務部調查局檢驗結果：含有海洛因成分
    ，淨重零點二三公克，包裝重零點二八公克等情，亦有該局調科壹字第一二００
    一二五二四號通知書一份存卷可稽。再被告前於九十一年間因施用毒品案件，經
    本院裁定送觀察、勒戒後，臺灣臺中看守所附設勒戒所評定無繼續施用毒品之傾
    向，由臺灣臺中地方法院檢察署檢察官於九十一年九月十一日以九十一年度毒偵
    字第二五０七號為不起訴處分確定之事實，有臺灣高等法院被告全國前案紀錄表
    及臺灣臺中地方法院檢察署刑案資料查註紀錄表各一份在卷可稽。又其於五年內
    再犯毒品危害防制條例第十條之罪，經本院本院以九十一年度毒聲字第三一七四
    號裁定送勒戒處所觀察、勒戒後，在臺灣臺中看守所附設勒戒處所觀察勒戒期間
    ，經支援醫師評定結果為「有繼續施用毒品傾向」，再經本院以九十一年度毒聲
    字第三六０七號裁定送強制戒治一節，有本院上開裁定及臺灣臺中看守所九十一
    年十二月四日中所正衛字第０九一０００三七四五號函其所附之「有無繼續施用
    毒品傾向證明書」各一份附卷可參。綜上，被告自白與事實相符，其二犯施用第
    一級毒品海洛因之事證明確，犯行洵堪認定。
二、核被告所為，係犯毒品危害防制條例第十條第一項之施用第一級毒品海洛因罪。
    被告施用毒品海洛因前之持有毒品海洛因行為，本應以持有論，惟持有後進而施
    用，其持有之低度行為應被施用之高度行為所吸收，故不再另論其持有第一級毒
    品罪。被告所為前開多次施用第一級毒品之行為，時間緊接，所犯構成要件相同
    ，顯係基於概括之犯意為之，為連續犯，爰依刑法第五十六條之規定，論以一罪
    。爰審酌被告一再施用第一級毒品，經觀察勒戒後，仍不知戒惕，再次施用第一
    級毒品，無視於毒品對於自身健康之戕害及國家對於杜絕毒品犯罪之禁令，不知
    戒除惡習，惡性非輕，然念及被告於本院審理期間坦承犯行，態度良好，其施用
    毒品海洛因並無危害他人，本之施用毒品者均有相當程度之成癮性及心理依賴，
    其犯罪心態與一般刑事犯罪之本質並不相同，容應以「病人」之角度為考量，並
    側重適當之醫學治療及心理矯治為宜，且被告經施以長時間之強制戒治，固屬保
    安處分之一種，然既與其所應受之刑罰，同係限制人身自由，揆諸比例原則，應
    予適當量刑等一切情狀，量處如主文所示之刑，以資懲儆。又扣案之第一級毒品
    海洛因一包（淨重零點二三公克，包裝重零點二八公克），為毒品，應依毒品危
    害防制條例第十八條第一項前段之規定，宣告沒收銷燬之。另注射針筒一支、裝
    海洛因用之塑膠筒套一支，為被告所有且供施用毒品犯罪所用之物，據被告供明
    在卷，爰依刑法第三十八條第一項第二款宣告沒收。
據上論斷，應依刑事訴訟法第二百九十九條第一項前段，毒品危害防制條例第十條第
一項、第十八條第一項前段、第二十條第三項前段，刑法第十一條前段、第五十六條
、第三十八條第一項第二款，判決如主文。
本案經檢察官王啟明到庭執行職務
中      華      民      國      九十二      年      三      月    十一  日
                                臺灣臺中地方法院刑事第四庭
                                        法  官  楊  真  明
右正本證明與原本無異。
如不服本判決，應於送達後十日內向本院提出上訴狀（須附繕本），上訴於臺灣高等
法院臺中分院。
                                        書記官
中      華      民      國      九十二      年      三      月    十二  日
附錄本判決論罪科刑法條
毒品危害防制條例第十條第一項：
  施用第一級毒品者，處六月以上五年以下有期徒刑。


司法院資訊處製作；財團法人民間司法改革基金會備份。
